臺灣臺南地方法院刑事判決　　　　　　100年度訴字第1220號
公　訴　人　臺灣臺南地方法院檢察署檢察官
被　　　告　邱勝洲
上列被告因偽造文書等案件，經檢察官提起公訴（100年度偵字
第6318號），被告於準備程序期日就被訴事實為有罪陳述，本院
合議庭裁定由受命法官獨任進行簡式審判程序，判決如下：
    主  文
邱勝洲犯竊盜罪，累犯，處有期徒刑陸月，如易科罰金，以新臺
幣壹仟元折算壹日；又犯詐欺取財罪，共罪，均累犯，各處有
期徒刑伍月，如易科罰金，均以新臺幣壹仟元折算壹日；又犯詐
欺取財未遂罪，共罪，均累犯，各處有期徒刑參月，如易科罰
金，均以新臺幣壹仟元折算壹日；又犯行使偽造私文書罪，共
罪，均累犯，各處有期徒刑伍月，如易科罰金，均以新臺幣壹仟
元折算壹日，商店簽帳單上偽造之「曾博弘」署押枚均沒收。
應執行有期徒刑壹年貳月，如易科罰金，以新臺幣壹仟元折算壹
日，商店簽帳單上偽造之「曾博弘」署押枚均沒收。
    事實及理由
一、本件係經被告於準備程序為有罪之表示，而經本院裁定以簡
    式審判程序加以審理，依刑事訴訟法第273條之2、第159 條
    第2項之規定，不適用傳聞法則有關限制證據能力之相關規
    定；並得依同法第310條之2準用第454條之規定製作略式判
    決書，合先敘明。
二、本件犯罪事實及證據，除於犯罪事實欄補充：「被告於97
    年間因犯詐欺罪，經本院97年度易字第1175號判決判處有期
    徒刑3月確定，98年4月27日易科罰金執行完畢。」外，餘均
    引用檢察官起訴書之記載（如附件）。
三、論罪科刑：
（一）核被告竊取被害人曾博弘皮夾之行為，係犯刑法第320條
      第1項竊盜罪；被告於起訴書附表一編號1至3之時、地，
      以感應交易方式，盜刷被害人曾博弘信用卡之行為，均係
      犯刑法第339條第1項詐欺取財罪；又被告於起訴書附表一
      編號4至10、附表二編號3、5之時地，以感應交易及非感
      應交易方式，盜刷被害人曾博弘信用卡而過卡失敗之行為
      ，則係犯刑法第339條第3項、第1項詐欺取財未遂罪，且
      起訴書附表一編號4至10之7次未遂行為，時間密接，地點
      相同，侵害同一被害人法益，為接續犯，應以一罪論之。
      另被告於起訴書附表二編號1、2、4之時、地，於各該信
      用卡簽帳單上分別偽造「曾博弘」之署名據以向各該特約
      商店行使之行為，係犯刑法第216條、第210條之行使偽造
      私文書及同法第339條第1項之詐欺取財罪，且被告於消費
      簽帳單上偽造「曾博弘」署名之行為，係偽造私文書之階
      段行為，而其偽造私文書後復持以行使，偽造私文書之低
      度行為為行使偽造私文書之高度行為所吸收，均不另論罪
      ；且被告分別以一行為同時觸犯行使偽造私文書及詐欺取
      財罪二罪，係想像競合犯，依刑法第55條之規定，應從一
      重之行使偽造私文書罪處斷。
（二）被告上開所犯如起訴書附表一編號4至10、附表二編號3、
      5部分，已著手於犯罪行為之實行而不遂，為未遂犯，均
      應依刑法第25條第2項規定減輕其刑；且被告前犯如犯罪
      事實欄所載之前案並執行完畢，有卷附臺灣高等法院被告
      前案紀錄表可稽，其於受徒刑之執行完畢後，5年以內故
      意再犯本件有期徒刑以上各罪，均應依刑法第47條第1項
      規定，加重其刑。未遂部分則依法先加後減之。
（三）被告所犯上開各罪，犯意各別、行為互異，應予分論併罰
      。
四、爰審酌被告前有數次竊盜前科，素行不良，仍意圖不勞而獲
    ，且持他人信用卡消費簽帳，將所應支付之消費款項轉由他
    人承擔，增加金融機構授信風險，以及其犯後坦承犯行，尚
    見悔意，並參酌被告所得財物價值等一切情狀，分別量處如
    主文所示之刑，並定應執行刑及諭知易科罰金之折算標準。
五、如起訴書附表二所示信用卡簽單上偽造之「曾博弘」簽名共
    3 枚，為偽造之署名，均應併依刑法第219條之規定宣告沒
    收。
六、爰依刑事訴訟法第273條之1第1項、第299條第1項前段，刑
    法第210條、第216條、第320條第1項、第339條第1項、第3
    項、第55條、第51條第5項、第41條第1項前段、第8項、第
    219條，刑法施行法第1條之1，判決如主文。
本案經檢察官詹尚晃到庭執行職務。
中    華    民    國   100    年    11    月    10    日
                     刑事第十三庭      法  官  魏玉英
以上正本證明與原本無異。
如不服本判決應於送達後10日內向本院提出上訴狀。
中    華    民    國   100    年    11    月    14    日
                                       書記官  黃秋萍
附錄本案論罪科刑法條：
附錄論罪科刑法條
中華民國刑法第216條
行使第210條至215條之文書者，依偽造、變造文書或登載不實事
項或使登載不實事項之規定處斷。
中華民國刑法第210條
偽造、變造私文書，足以生損害於公眾或他人者，處5年以下有
期徒刑。
中華民國刑法第320條
（普通竊盜罪、竊佔罪）
意圖為自己或第三人不法之所有，而竊取他人之動產者，為竊盜
罪，處5  年以下有期徒刑、拘役或 5 百元以下罰金。
意圖為自己或第三人不法之利益，而竊佔他人之不動產者，依前
項之規定處斷。
前二項之未遂犯罰之。
中華民國刑法第339條
意圖為自己或第三人不法之所有，以詐術使人將本人或第三人之
物交付者，處5年以下有期徒刑、拘役或科或併科1仟元以下罰金
。
以前項方法得財產上不法利益或使第三人得之者，亦同。
前二項之未遂犯罰之。